臺灣苗栗地方法院刑事判決　　　　　　　　　　　　　九十三年度交易字第二０號
　　公　訴　人　臺灣苗栗地方法院檢察署檢察官
　　被　　　告　乙○○
右列被告因公共危險等案件，經檢察官提起公訴（九十三年度偵字第四二七號），本
院依簡式審判程序審理，判決如左：
    主  文
乙○○服用酒類，不能安全駕駛動力交通工具而駕駛，累犯，處有期徒刑陸月，如易
科罰金，以參佰元折算壹日。
其餘公訴（過失傷害部分）不受理。
    事  實
一、乙○○曾因公共危險（酒醉駕駛）案件經本院判處有期徒刑三月確定，於民國九
    十一年十二月二十六日易科罰金執行完畢（構成累犯）。詎仍不思警惕，於九十
    三年一月二十三日晚上九時許，先在苗栗縣苗栗市友人甲○○家中飲用啤酒一瓶
    、威士忌一杯，迄同日晚上十時三十分許，其駕駛動力交通工具之操控能力顯然
    因飲酒過量而降低，已達無法安全駕駛之程度，本應注意不得於此時駕車，又無
    不能注意之情事，竟仍駕駛車牌號碼ＯＬ─九五三二號自小客車搭載甲○○，由
    甲○○住處出發欲返回同市○○○○○路家中喝茶。然因酒精發生作用致其操控
    能力降低，而於同日晚上十一時十五分許，行經同市○○路地○道與英才路交岔
    路口時，失控撞上國華路地下道西側水泥護欄，造成乘客甲○○受有第一第二頸
    椎半脫位、第三第四頸椎椎間盤突出壓迫脊神經併發四肢無力及額頭撕裂傷等傷
    害（過失傷害部分於審理中撤回告訴）。嗣經到場處理車禍之員警對其施以呼氣
    酒精濃度測試，發現其呼氣所含之酒精濃度值高達每公升０．九五毫克，而悉上
    情。
二、案經甲○○訴由苗栗縣警察局苗栗分局報告臺灣苗栗地方法院檢察署檢察官偵查
    起訴。
    理  由
壹、有罪部分：
一、程序方面：
    依起訴事實，本件被告乙○○所犯為刑法第一百八十五條之三、第二百八十四條
    第一項之罪，核屬刑事訴訟法第二百七十三條之一第一項所定死刑、無期徒刑、
    最輕本刑為三年以上有期徒刑以外之罪，亦非高等法院管轄之第一審案件，而被
    告於本院行準備程序中就被訴事實為有罪之陳述，經告知被告簡式審判程序之旨
    並聽取當事人意見後，經本院合議庭認合於刑事訴訟法第二百七十三條之一之規
    定，裁定由受命法官獨任進行簡式審判程序，合先敘明。
二、認定犯罪事實所根據的證據及理由：
    (一)被告乙○○於本院審理中自白前揭無照而酒醉駕車之犯行。
    (二)被害人甲○○於警詢中指訴明確；證人簡俊豪於偵查時結證無訛。
    (三)並有道路交通事故調查報告表、現場圖、刑法第一百八十五條之三測試觀察紀
      錄表、舉發違反道路交通管理事件通知單各一張、車損及現場照片九張、中國
      醫藥大學附設醫院診斷證明書二份、交通部公路總局新竹區監理所苗栗監理站
      九十三年四月十五日竹監苗字第０九三０００四０八五號函所附汽車駕駛執照
      吊銷基本資料一份附卷可佐（見偵卷第十一至十七頁、第三十九頁）。
    (四)而被告肇事後，經警對之檢測呼氣中酒精濃度達每公升０．九五毫克，亦有酒
      精濃度檢驗測試值一紙在卷足參。參以其因酒後駕車復肇事，其駕駛判斷能力
      顯然欠佳之客觀事實，足徵其已不能安全駕駛動力交通工具甚明。
    (五)綜上所述，被告之自白，核與事實相符，應堪採信。本件事證明確，被告犯行
      洵堪認定，應依法論科。
三、論罪科刑的理由：
    (一)核被告所為，其酒醉駕車部分，係犯刑法第一百八十五條之三服用酒類致不能
      安全駕駛動力交通工具而駕駛罪。
    (二)被告前因犯公共危險罪，經本院判處有期徒刑三月確定，甫於九十一年十二月
      二十六日易科罰金執行完畢，有台灣高等法院被告全國前案紀錄表、台灣苗栗
      地方法院檢察署刑案資料查註紀錄表在卷可稽，其受有期徒刑執行完畢後，五
      年以內再犯本件有期徒刑以上之罪，為累犯，應依刑法第四十七條規定加重其
      刑。
    (三)爰審酌被告前即因酒醉駕車，經本院判處有期徒刑確定甫執行完畢。詎仍不思
      警惕，明知酒醉駕車，對自己、乘客及他人均有高度之危險，竟仍不顧公眾之
      安危，貿然駕車，造成他人受傷，顯然應予非難，惟念及被告犯後於本院審理
      時坦承犯行，態度良好，且與被害人甲○○達成民事和解，併參酌其智識程度
      、動機、方法、手段，及公訴檢察官向本院具體求處之刑等一切情狀，爰量處
      如主文所示之刑，並同時宣告易科罰金之折算標準，以資懲儆。
貳、公訴不受理部分：
    (一)公訴意旨另以：乙○○明知飲用酒類後不能駕駛動力交通工具，仍執意駕駛致
      肇事造成被害人甲○○受傷。案經被害人甲○○提起告訴，因認被告涉有刑法
      第二百八十四條第一項之過失傷害罪嫌。
    (二)按告訴乃論之罪，告訴人於第一審辯論終結前得撤回其告訴，又告訴經撤回者
      ，應諭知不受理之判決，刑事訴訟法第二百三十八條第一項、第三百零三條第
      三款，分別定有明文。
    (三)本件被告乙○○經檢察官依刑法第二百八十四條第一項前段之過失傷害罪提起
      公訴，依刑法第二百八十七條前段之規定，須告訴乃論。茲據告訴人甲○○於
      九十三年五月三日本院行準備程序時當庭撤回告訴，並附具撤回告訴狀一紙在
      卷，有準備程序筆錄及撤回告訴狀各一紙附卷可稽，揆諸首開說明，爰就本部
      分，不經言詞辯論，逕諭知不受理之判決。
參、適用法律依據：
    (一)刑事訴訟法第二百七十三條之一第一項，第二百九十九條第一項前段、第三百
      零三條第三款、第三百零七條。
    (二)刑法第一百八十五條之三、第四十七條、第四十一條第一項前段。
    (三)罰金罰鍰提高標準條例第二條。
本案經檢察官廖啟村到庭執行職務。
中      華      民      國    九十三    年      五      月    三十一    日
                                    臺灣苗栗地方法院交通法庭
                                          法  官  楊  台  清
右正本證明與原本無異。
如不服本判決，應於判決送達後十日內向本院提出上訴狀（應抄附繕本）。
                                          書記官  王  月  香
中      華      民      國    九十三    年      五      月    三十一    日
附錄本判決論罪科刑法條全文：
中華民國刑法第一百八十五條之三
服用毒品、麻醉藥品、酒類或其他相類之物，不能安全駕駛動力交通工具而駕駛者，
處一年以下有期徒刑、拘役或三萬元以下罰金。
